

OBJETIVO

Mi propósito es desarrollar mi carrera en una empresa que me permita perfeccionar aptitutes, brindar mi experiencia У conocimientos desarrollados, trabajando bajo objetivos a corto y largo plazo.

HABILIDADES

- Inglés avanzado
- Negociación.
- Estrategias de ventas.
- Pro-activo.
- Comunicación asertiva.
- Interpretación de analisis de lubricantes.
- Manejo de normas.
- Conocimiento avanzado en grasas lubricantes.
- Autodidacta.

CONTACTO

Telefono: 5552971738

Correo:

enriquecr728@gmail.com Ubicación: Azcapotzalco,

CDMX

Edad: 25 años

LUIS ENRIQUE ARELLANO RODRIGUEZ

ING. MECÁNICO

RESUMEN PROFESIONAL

Ingeniero mecánico con 2 años de experiencia en el área de ventas industriales. Acostumbrado a trabajar bajo presión, cumplir con objetivos y conformar un equipo de trabajo, buscando el beneficio de la empresa y el desarrollo profesional.

EXPERIENCIA

ASESOR DE VENTAS INDUSTRIA.

SHELL AGOSTO 2022- ACTUAL

Actividades:

- Abrir una cartera de clientes dentro del área metropolitana, realizar la cobranza y el seguimiento post-venta así como la ejecución de análisis de lubricantes, asesoría técnica y capacitación al equipo de trabajo de cada cliente.
- Captación de 3 clientes nuevos los cuales representaron 2200 litros/kilos durante el mes de Septiembre.

EJECUTIVO DE VENTAS B2B AUTOCONSUMO INDUSTRIA

ROSHFRANS JULIO 2021- AGOSTO 2022

Actividades:

- Atención a cuentas corporativas y regionales del área de autoconsumo, seguimiento a cartera y pedidos, atendiendo la zona del estado de Hidalgo, CDMX Y EDOMEX.
- Prospección desde puerta fría, desarrollo de clientes para aumentar el portafolio de productos a ofrecer, adecuándose a las necesidades de cada cliente
- Visitas técnicas para proponer soluciones a clientes y prospectos, toma e interpretación de análisis de lubricantes.

Logros:

- Apertura de cartera nueva que inició en 2,500 litros/kilos a 15,000 litros/kilos, con una cartera de USD 500,000.00 con un crecimiento del 500% en 10 meses.
- Negociación con grupo CISA (metrobus) a nivel nacional, UPS, PetStart, Alcamare México, Ómnibus de México y la apertura de 30 clientes y la recuperación de 8 en un plazo de 12 meses.

INGENIERO DE PROYECTOS (VENTAS Y ATENCION A CLIENTE)

DELFRA enero - septiembre 2020

Actividades:

- Visitas técnicas para realizar levantamiento de proyectos u ofrecer soluciones para reducción de fallas mecanicas.
- Atención a clientes por inconformidades, calculo en el periodo de entrega y seguimiento en el rendimiento de los productos fabricados.

EDUCACIÓN

ESIME AZCAPOTZAL

Ingeniero Mecánico 2015-2020

- Especialidad: Diseño de elementos Mecánicos

Vocacional 11

Técnico en procesos industriales 2012-2015

Carrera técnica en: Procesos Industriales.